---
title: "Aula 21 - Box Plot"
author: "Zurubabel"
date: "10 de outubro de 2017"
output: html_document
---

```{r setup, include=FALSE}
library(ggplot2)
```
## Aula 21 - Box Plot

O box plot é usado para representar a concentração dos seus dados. Com ele você consegue verificar o qual é a *mediana* (que será destacada no gráfico), qual é o intervalo interquartil e possíveis outliers.

Podemos verificar o gráfico logo abaixo com um exemplo bem simples:

```{r}
  dados <- data.frame("X", 1:8)
  colnames(dados) <- c("x", "y")
  
  ggplot(dados, aes(x,y)) + geom_boxplot()


```

Observem que os dados são divididos em *quartis*, que, como o nome sujere, são os quartos do vetor `1:8`. As linhas abaixo e acima são dos limites dos dados. Podemos calcular o limite superior:
$$
  Q3 + 1,5IQR
$$
Para calcular o limite inferior é:
$$
  Q1 - 1,5IQR
$$

Qualquer Valor além destes limites serão considerados outliers e serão representados como pontos no gráfico.

## Verificando a concentração dos dados

Podemos verificar a diferença de concentração dos dados através do box plot. Vejamos o exemplo

```{r}
  nomes <- c("x", "y")

  dados <- data.frame("x", 1:8)
  colnames(dados) <- nomes
  
  ggplot(dados, aes(x,y)) + geom_boxplot()
  
  # Aumentando a concentração do 1 ao 4
  dados <- data.frame("x", c(1:8, replicate(4, 1:4)))
  colnames(dados) <- nomes
  
  ggplot(dados, aes(x,y)) + geom_boxplot()
  
  # Aumentando ainda mais a concentração do 1 ao 4
  dados <- data.frame("x", c(1:8, replicate(8, 1:4)))
  colnames(dados) <- nomes
  
  ggplot(dados, aes(x,y)) + geom_boxplot()

```