---
title: "Aula 23 - Bar Plot"
author: "Zurubabel"
date: "24 de outubro de 2017"
output: html_document
---

```{r setup, include=FALSE}
library(ggplot2)
```

# Bar Plot

Com o bar plot (gráfico de barras) você consegue uma representação de dados categóricos. Com o gráfico você mostra qual é a categoria e quantas instâncias delas existem nos seus dados.

Para criar um gráfico de barras, você pode usar o código abaixo (usando `ggplot`), mas antes de criar o gráfico, devemos verificar se o dado é categórico ou não.

```{r}
is.factor(mtcars$cyl)

```

Pelo fato do resultado ser falso, devemos converter o dado para factor.

```{r}
ggplot(mtcars, aes(as.factor(cyl))) + geom_bar()

```

Usei o `as.factor` pois o campo `gear` não é categórico (factor), então precisei converter.

Também podemos \"colorir\" os gráficos para representarmos outros dados categóricos. Também não podemos nos esquecer de que as cores também são representações de dados categóricos.
```{r}
ggplot(mtcars, aes(as.factor(cyl))) + geom_bar(aes(fill = as.factor(gear)))
```